臺灣臺南地方法院刑事判決
                                   111年度交易字第1175號
                                                第1305號
公  訴  人  臺灣臺南地方檢察署檢察官
被      告  林文隆


上列被告因公共危險案件，經檢察官提起公訴（111年度偵字第2
3795號）及追加起訴（111年度偵字第25690號），被告於本院審
理時為有罪之陳述，經本院裁定進行簡式審判程序，判決如下：
    主  文
林文隆犯吐氣所含酒精濃度達每公升零點二五毫克以上而駕駛動
力交通工具罪，累犯，處有期徒刑玖月；又犯吐氣所含酒精濃度
達每公升零點二五毫克以上而駕駛動力交通工具罪，累犯，處有
期徒刑拾月。應執行有期徒刑壹年貳月。
    犯罪事實
一、林文隆分別為以下犯行：
　㈠於民國111年9月10日19時至23時30分許，在臺南市○區○○路○
    段00巷00號住處內飲用高粱酒後，於同年月11日19時許，基
    於不能安全駕駛致交通危險之犯意，駕駛車號0000-00號自
    用小客貨車上路，先前往臺南市南區健康路吃麻辣鍋後，再
    前往他處訪友。嗣於翌(12)日凌晨駕車行經臺南市北區成功
    路與忠義路三段路口時，因未開車頭燈為警攔查，經警對其
    實施酒測，測得其於同日0時41分之吐氣酒精濃度含量達每公升
    0.79毫克，而查悉上情。
　㈡於111年10月2日18時至19時許，在臺南市○區○○○○段00巷00號
    住處內飲用啤酒、高粱酒等酒類後，仍於翌(3)日凌晨2時許
    ，基於不能安全駕駛致交通危險之犯意，騎乘車號000-0000
    號普通重型機車上路，嗣於臺南市○○區○○路○段000號「悅津
    鹹粥」前，因未依規定行駛在路口圓環之禁行慢車道上，遭
    警攔查，經警對其實施酒測，測得其於同日2時50分之吐氣
    酒精濃度含量達每公升1.03毫克，而查悉上情。
二、案經臺南市政府警察局第五分局移送臺灣臺南地方檢察署檢
    察官偵查起訴及追加起訴。
    理  由
一、被告所犯者非為死刑、無期徒刑、最輕本刑為3年以上有期
    徒刑之罪或高等法院管轄第一審案件，其於本院審理時，先
    就被訴事實為有罪之陳述，經告知其簡式審判程序之旨，並
    聽取公訴人及被告之意見後，本院依刑事訴訟法第273條之1
    第1項之規定，裁定以簡式審判程序進行本案之審理。
二、上揭犯罪事實，業據被告坦承不諱，並有酒精測定紀錄表、
    財團法人台灣電子檢驗中心呼氣酒精測試器檢定合格證書及
    臺南市政府警察局舉發違反道路交通管理事件通知單各2紙
    、車籍資料查詢單、車輛詳細資料報表、公路監理電子閘門
    系統查詢結果各1紙在卷可稽，足認被告自白與事實相符，
    堪以採信。是本案事證明確，被告上開犯行均堪以認定，應
    依法論罪科刑。
 三、論罪科刑
   ㈠核被告所為，均係犯刑法第185條之3第1項第1款之吐氣所含
     酒精濃度達每公升零點二五毫克以上而駕駛動力交通工具
     罪。被告上開所犯，犯意各別，行為互殊，應予分論併罰
     。
   ㈡按被告構成累犯之事實及應加重其刑之事項，均應由檢察官
     主張並具體指出證明之方法後，經法院踐行調查、辯論程
     序，方得作為論以累犯及是否加重其刑之裁判基礎（最高
     法院110年度台上大字第5660號裁定意旨參照）。查被告前
     因公共危險案件，經本院於107年8月6日以107年度交易字
     第459號判決判處有期徒刑8月確定，並於108年5月19日執
     行完畢，其於有期徒刑執行完畢後，5年以內故意再犯本案
     有期徒刑以上之罪等事實，此有臺灣高等法院被告前案紀
     錄表1份在卷可稽，業據檢察官主張並指出證明方法，且為
     被告所不爭執，上開構成累犯之事實自堪認定。被告於前
     案徒刑執行完畢5年內，即故意再犯本件有期徒刑以上之罪
     ，且本案二次犯行與上述前案之罪質均相同，足見其刑罰
     反應力薄弱，未能自前案執行紀錄記取教訓，主觀上有特
     別之惡性，且並無司法院釋字第775號解釋意旨所指，倘予
     以加重最低本刑將導致過苛或罪刑不相當之情形，爰就本
     案二次犯行均依刑法第47條第1項規定加重其刑。
 　㈢爰審酌被告除上述構成累犯部分以外，另於105年間有二次
 　　犯刑法第185條之3第1項第1款公共危險罪，分別經法院判
     處罪刑確定，並執行完畢之素行，其應知悉酒後不能安全
     駕駛動力交通工具仍駕車上路之危險性，詎被告仍未引以
     為戒，再度為本案犯行，甚有可責；兼衡其年紀、犯罪動
     機、犯罪所生危害（未肇事）、為警測得吐氣酒精濃度、
     所駕駛動力交通工具（自用小客貨車、普通重型機車）、
     智識程度（高職肄業）、家庭（子女已成年、需扶養父親
     ）、經濟狀況（職業為工，每月收入約新臺幣三、四萬元
     ）及犯後均坦承犯行之態度等一切情狀，分別量處如主文
     所示之刑，並定其應執行之刑。
據上論斷，應依刑事訴訟法第273條之1第1項、第299條第1項前
段，刑法第185條之3第1項第1款、第47條第1項段、第51條第5款
，刑法施行法第1條之1第1項，判決如主文。
本案經檢察官吳梓榕提起公訴，檢察粟威穆到庭執行職務。
中　　華　　民　　國　 111　　年　　11　　月　　30　　日
　　　　　　　　　刑事第十庭法　官　陳鈺雯
以上正本證明與原本無異。
如不服本判決應於收受送達後20日內向本院提出上訴書狀，並應
敘述具體理由。其未敘述上訴理由者，應於上訴期間屆滿後20日
內向本院補提理由書( 均須按他造當事人之人數附繕本) 「切勿
逕送上級法院」。
                            書記官  洪儀珊　
中　　華　　民　　國　　111 　年　　12　　月　　1 　　日
附錄本案論罪科刑法條：
刑法第185條之3第1項
駕駛動力交通工具而有下列情形之一者，處三年以下有期徒刑，
得併科三十萬元以下罰金：
一、吐氣所含酒精濃度達每公升零點二五毫克或血液中酒精濃度
    達百分之零點零五以上。
二、有前款以外之其他情事足認服用酒類或其他相類之物，致不
    能安全駕駛。
三、服用毒品、麻醉藥品或其他相類之物，致不能安全駕駛。
因而致人於死者，處三年以上十年以下有期徒刑，得併科二百萬
元以下罰金；致重傷者，處一年以上七年以下有期徒刑，得併科
一百萬元以下罰金。